【裁判字號】    89,抗國,9
【裁判日期】    890601
【裁判案由】    訴訟救助
【裁判全文】
臺灣高等法院民事裁定  八十九年度抗國字第九號
抗  告  人    乙ｙ○
              ｐ○○
              Ｓ○○
              Ｒ○○
              甲Ｏ○
              ｓ○○
              甲○○
              甲Ｊ○
              黃○○
              ｉ○○
              甲ｂ○
                          之一.
              乙Ｄ○    住台北縣汐止市○○路○段二二八巷三一弄四六號一樓
              亥○○    住台北縣汐止市○○路○段二二八巷三一弄四六號五樓
              乙午○    住台北縣汐止市○○路○段二二八巷三一弄四八號一樓
              ｏ○○    住台北縣汐止市○○路○段二二八巷三一弄五十號五樓
              甲ｄ○    住台北縣汐止市○○路○段二二八巷三一弄五四號四樓
              甲宇○    住台北縣汐止市○○路○段二二八巷三一弄五六號四樓
              甲乙○    住台北縣汐止市○○路○段二二八巷三一弄九十號一樓
              甲Ｍ○    住台北縣汐止市○○路○段二二八巷三一弄九八號四樓
              甲Ｑ○    住台北縣汐止市○○路○段二二八巷三一弄一００號四樓
              甲丑○    住台北縣汐止市○○路○段二二八巷三一弄一０四號一樓
              ｗ○○    住台北縣汐止市○○路○段二二八巷三一弄一０四號三樓
              乙Ｍ○    住台北縣汐止市○○路○段二二八巷三一弄一０四號四樓
              乙ｎ○    住台北縣汐止市○○路○段二二八巷三一弄一一二號一樓
              戊○○    住台北縣汐止市○○路○段二二八巷三一弄一一八號四樓
              乙癸○    住台北縣汐止市○○路○段二二八巷三一弄一一八號五樓
              乙ｈ○    住台北縣汐止市○○路○段二二八巷三一弄一二０號一樓
              甲Ｄ○    住台北縣汐止市○○路○段二二八巷三一弄一二二號一樓
              乙Ｐ○    住台北縣汐止市○○路○段二二八巷三一弄一二六號四樓
              甲卯○    住台北縣汐止市○○路○段二二八巷三一弄一二六號五樓
              Ｍ○○    住台北縣汐止市○○路○段二二八巷三一弄一二八號三樓
              乙亥○    住台北縣汐止市○○路○段二二八巷三一弄一二八號四樓
              ｅ○○    住台北縣汐止市○○路○段二二八巷三一弄一三０號三樓
              乙Ｎ○    住台北縣汐止市○○路○段二二八巷三一弄一四０號五樓
              Ｅ○○    住台北縣汐止市○○路○段二二八巷三一弄一四二號二樓
              ｋ○○    住台北縣汐止市○○路○段二二八巷三一弄一四一號二樓
              乙子○    住台北縣汐止市○○路○段二二八巷三一弄一四三號三樓
              甲ｏ○    住台北縣汐止市○○路○段二二八巷三一弄一四五號一樓
              乙Ｑ○    住台北縣汐止市○○路○段二二八巷三一弄一四五號四樓
              Ｕ○○    住台北縣汐止市○○路○段二二八巷三一弄一四五號五樓
              乙ｒ○    住台北縣汐止市○○路○段二二八巷三一弄一四七號一樓
              ｕ○○    住台北縣汐止市○○路○段二二八巷三一弄一四七號五樓
              甲丙○    住台北縣汐止市○○路○段二二八巷三一弄一四九號三樓
              壬○○    住台北縣汐止市○○路○段二二八巷三一弄一四九號五樓
              甲宙○    住台北縣汐止市○○路○段二二八巷三一弄一五一號三樓
              甲Ｔ○    住台北縣汐止市○○路○段二二八巷三一弄一五三號二樓
              丙○○    住台北縣汐止市○○路○段二二八巷三一弄一五七、一五
                          九號.
              Ｘ○○    住台北縣汐止市○○路○段二二八巷三一弄一五七號二樓
              Ｐ○○    住台北縣汐止市○○路○段二二八巷三一弄一五七號二樓
              甲地○    住台北縣汐止市○○路○段二二八巷三一弄一五七號四樓
              乙Ｇ○    住台北縣汐止市○○路○段二二八巷三一弄一五七號五樓
              甲巳○○  住台北縣汐止市○○路○段二二八巷三一弄一五九號二樓
              乙Ｏ○    住台北縣汐止市○○路○段二二八巷三一弄一五九號三樓
              乙Ｘ○    住台北縣汐止市○○路○段二二八巷三一弄一五九號四樓
              Ｊ○○    住台北縣汐止市○○路○段二二八巷三一弄一五九號五樓
              乙Ｋ      住台北縣汐止市○○路○段二二八巷三一弄一六一號一樓
              Ｋ○○    住台北縣汐止市○○路○段二二八巷三一弄一六一號三樓
              甲未○    住台北縣汐止市○○路○段二二八巷三一弄一六一號四樓
              甲ｖ○    住台北縣汐止市○○路○段二二八巷三一弄一六三號一樓
              甲Ｎ○    住台北縣汐止市○○路○段二二八巷三一弄一六三號二樓
              乙宙○    住台北縣汐止市○○路○段二二八巷三一弄一六三號四樓
              甲ｗ○    住台北縣汐止市○○路○段二二八巷三一弄一六三號五樓
              己○○    住台北縣汐止市○○路○段二二八巷三一弄一六五號一樓
              ｘ○○○  住台北縣汐止市○○路○段二二八巷三一弄一六五號二樓
              乙Ｙ○    住台北縣汐止市○○路○段二二八巷三一弄一六五號三樓
              甲Ｈ○    住台北縣汐止市○○路○段二二八巷三一弄一六五號四樓
              ｇ○○    住台北縣汐止市○○路○段二二八巷三一弄一六五號五樓
              甲Ｖ○    住台北縣汐止市○○路○段二二八巷三一弄一六七號一樓
              乙玄○    住台北縣汐止市○○路○段二二八巷三一弄一六七號二樓
              甲Ｗ○    住台北縣汐止市○○路○段二二八巷三一弄一六九號一樓
              ｙ  ○    住台北縣汐止市○○路○段二二八巷三一弄一六九號二樓
              乙Ｚ○    住台北縣汐止市○○路○段二二八巷三一弄一七一號一樓
              甲ｅ○    住台北縣汐止市○○路○段二二八巷三一弄一七一號二樓
              乙酉○    住台北縣汐止市○○路○段二二八巷三一弄一七一號三樓
              ａ○○    住台北縣汐止市○○路○段二二八巷三一弄一七一號四樓
              Ｔ○○    住台北縣汐止市○○路○段二二八巷三一弄一七一號五樓
              辰○○    住台北縣汐止市○○路○段二二八巷三一弄五號三樓
              ｃ○○    住台北縣汐止市○○路○段二二八巷三一弄七號四樓
              乙丁○    住台北縣汐止市○○路○段二二八巷三一弄九號一樓
              甲午○○  住台北縣汐止市○○路○段二二八巷三一弄十一號一樓
              ｖ○○    住台北縣汐止市○○路○段二二八巷三一弄十一號四樓
              丙丙○    住台北縣汐止市○○路○段二二八巷三一弄六一號二樓
              Ｉ○○○  住台北縣汐止市○○路○段二二八巷三一弄六三號五樓
              丘銀英    住台北縣汐止市○○路○段二二八巷三一弄六三號五樓
              玄○○    住台北縣汐止市○○路○段二二八巷三一弄六五號一樓
              乙卯○    住台北縣汐止市○○路○段二二八巷三一弄六五號三樓
              辛  ○    住台北縣汐止市○○路○段二二八巷三一弄六九號一樓
              甲Ｒ○    住台北縣汐止市○○路○段二二八巷三一弄六九號三樓
              乙丑○    住台北縣汐止市○○路○段二二八巷三一弄六九號四樓
              甲ｕ○    住台北縣汐止市○○路○段二二八巷三一弄七一號三樓
              甲Ｕ○    住台北縣汐止市○○路○段二二八巷三一弄七三號一樓
              丁○○    住台北縣汐止市○○路○段二二八巷三一弄七三號四樓
              乙ｑ○    住台北縣汐止市○○路○段二二八巷三一弄七五號四樓
              乙ｗ○    住台北縣汐止市○○路○段二二八巷三一弄七五號五樓
              ｍ○○    住台北縣汐止市○○路○段二二八巷三一弄七七號三樓
              甲丁○    住台北縣汐止市○○路○段二二八巷三一弄七七號四樓
              宇○○    住台北縣汐止市○○路○段二二八巷三一弄七九號、八一
                          號一.
              乙ｅ○    住台北縣汐止市○○路○段二二八巷三一弄八三號三樓
              乙ｏ○    住台北縣汐止市○○路○段二二八巷三一弄八五號二樓
              寅○○    住台北縣汐止市○○路○段二二八巷三一弄八五號三樓
              甲ｌ○    住台北縣汐止市○○路○段二二八巷三一弄八七號一樓二
                          樓
              ｑ○○    住台北縣汐止市○○路○段二二八巷三一弄八九號一樓
              乙戌○    住台北縣汐止市○○路○段二二八巷三一弄八九號五樓
              甲甲○    住台北縣汐止市○○路○段二二八巷三一弄九一號二樓
              乙Ｈ○    住台北縣汐止市○○路○段二二八巷三一弄九一號四樓
              丙乙○    住台北縣汐止市○○路○段二二八巷三一弄九三號一樓
              甲Ｂ○    住台北縣汐止市○○路○段二二八巷三一弄九三號三樓
              Ｚ○○    住台北縣汐止市○○路○段二二八巷三一弄九三號五樓
              甲Ｐ○    住台北縣汐止市○○路○段二二八巷三一弄九五號三樓
              甲Ａ○    住台北縣汐止市○○路○段二二八巷三一弄九九號三樓
              ｄ○○    住台北縣汐止市○○路○段二二八巷三一弄九九號四樓
              甲宇○    住台北縣汐止市○○路○段二二八巷三一弄一０一號一樓
              乙ｃ○    住台北縣汐止市○○路○段二二八巷三一弄一０一號二樓
              Ｏ○○    住台北縣汐止市○○路○段二二八巷三一弄一０一號三樓
              乙ａ○    住台北縣汐止市○○路○段二二八巷三一弄一０一號五樓
              乙Ｃ○    住台北縣汐止市○○路○段二二八巷三一弄一０三號一０
                          五號.
              庚○○    住台北縣汐止市○○路○段二二八巷三一弄一０三號三樓
              乙ｕ○    住台北縣汐止市○○路○段二二八巷三一弄一０七號一樓
              乙ｋ○    住台北縣汐止市○○路○段二二八巷三一弄一０七號二樓
              子○○    住台北縣汐止市○○路○段二二八巷三一弄一０七號三樓
              甲申○    住台北縣汐止市○○路○段二二八巷三一弄一０九號一樓
              午○○    住台北縣汐止市○○路○段二二八巷三一弄一０九號五樓
              乙ｇ○    住台北縣汐止市○○路○段二二八巷三一弄一一一號一樓
              甲玄○    住台北縣汐止市○○路○段二二八巷三一弄一一一號三樓
              乙Ｒ○    住台北縣汐止市○○路○段二二八巷三一弄一一一號四樓
              ｔ○○    住台北縣汐止市○○路○段二二八巷三一弄一一三號一樓
              甲亥○    住台北縣汐止市○○路○段二二八巷三一弄一一三號二樓
              Ａ○○    住台北縣汐止市○○路○段二二八巷三一弄一一三號三樓
              甲ｎ○    住台北縣汐止市○○路○段二二八巷三一弄一一三號四樓
              地○○    住台北縣汐止市○○路○段二二八巷三一弄一一五號一樓
              Ｂ○○    住台北縣汐止市○○路○段二二八巷三一弄一一五號二樓
              ｊ○○    住台北縣汐止市○○路○段二二八巷三一弄一一五號三樓
              申○○    住台北縣汐止市○○路○段二二八巷三一弄一一五號五樓
              乙ｓ○    住台北縣汐止市○○路○段二二八巷三一弄一一七號一樓
              甲Ｘ○    住台北縣汐止市○○路○段二二八巷三一弄一一七號二樓
              乙天○    住台北縣汐止市○○路○段二二八巷三一弄一一七號三樓
              Ｆ○○    住台北縣汐止市○○路○段二二八巷三一弄一一七號五樓
              乙Ｊ○    住台北縣汐止市○○路○段二二八巷三一弄一二一號三樓
              宙○○    住台北縣汐止市○○路○段二二八巷三一弄一二一號四樓
              甲  癸    住台北縣汐止市○○路○段二二八巷三一弄一二三號一樓
              甲ｒ○    住台北縣汐止市○○路○段二二八巷三一弄一二三號二樓
              丙甲○    住台北縣汐止市○○路○段二二八巷三一弄一二五號四樓
              酉○○    住台北縣汐止市○○路○段二二八巷三一弄一二七號二樓
              甲ｆ○    住台北縣汐止市○○路○段二二八巷三一弄一二九號五樓
              乙ｂ○    住台北縣汐止市○○路○段二二八巷三一弄一三一號二樓
              甲ｓ○    住台北縣汐止市○○路○段二二八巷三一弄一三三號五樓
              ｂ○○    住台北縣汐止市○○路○段二二八巷三一弄一三五號五樓
              甲Ｓ○    住台北縣汐止市○○路○段二二八巷三一弄一三七號三樓
              乙ｍ○    住台北縣汐止市○○路○段二二八巷三一弄一三七號五樓
              甲Ｚ○    住台北縣汐止市○○路○段二二八巷三一弄一三九號一樓
              甲Ｏ○    住台北縣汐止市○○路○段二二八巷三一弄一三九號三樓
              乙黃○    住台北縣汐止市○○路○段二二八巷三一弄一三九號五樓
              甲Ｆ○    住台北縣汐止市○○路○段二二八巷三一弄一九號四樓
              ｆ○○    住台北縣汐止市○○路○段二二八巷三一弄二一號一樓
              甲ｍ○    住台北縣汐止市○○路○段二二八巷三一弄三一號四樓
              Ｇ○○    住台北縣汐止市○○路○段二二八巷三一弄三三號一樓
              甲黃○    住台北縣汐止市○○路○段二二八巷三一弄三七號二樓
              ｎ○○    住台北縣汐止市○○路○段二二八巷三一弄三九號二樓
              丙丁○    住台北縣汐止市○○路○段二二八巷三一弄四三號四樓
              Ｗ○○    住台北縣汐止市○○路○段二二八巷三一弄五一號四樓
              乙地○    住台北縣汐止市○○路○段二二八巷三一弄五五號二樓
              甲天○    住台北縣汐止市○○路○段二二八巷三一弄五九號一樓
              乙ｊ○    住台北縣汐止市○○路○段二二八巷三一弄五九號四樓
              林順興    住台北縣汐止市○○路○段二二八巷三一弄十號四樓
              乙宇○    住台北縣汐止市○○路○段二二八巷三一弄十二號三樓
              乙Ｗ○    住台北縣汐止市○○路○段二二八巷三一弄十四號四樓
              乙ｘ○    住台北縣汐止市○○路○段二二八巷三一弄十六號四樓
              乙ｌ○    住台北縣汐止市○○路○段二二八巷三一弄二八號四樓
              甲壬○    住台北縣汐止市○○路○段二二八巷三一弄三四號一樓
              乙Ｌ○    住台北縣汐止市○○路○段二二八巷三一弄三四號四樓
              甲子○    住台北縣汐止市○○路○段二二八巷三一弄三四號五樓
              乙己○    住台北縣汐止市○○路○段二二八巷三一弄三八號二樓
              乙未○    住台北縣汐止市○○路○段二二八巷三一弄三八號三樓
              乙Ａ○    住台北縣汐止市○○路○段二二八巷三一弄三八號五樓
              甲Ｋ○    住台北縣汐止市○○路○段二二八巷三一弄四二號四樓
              乙Ｆ○    住台北縣汐止市○○路○段二二八巷三一弄四二號三樓之
                          一
              乙ｔ○    住台北縣汐止市○○路○段二二八巷三一弄四二號四樓之
                          一
              甲辛○    住台北縣汐止市○○路○段二二八巷三一弄四八號三樓
              甲酉○    住台北縣汐止市○○路○段二二八巷三一弄五十號三樓
              巳○○    住台北縣汐止市○○路○段二二八巷三一弄五四號三樓
              乙辰○    住台北縣汐止市○○路○段二二八巷三一弄五六號二樓
              乙申○    住台北縣汐止市○○路○段二二八巷三一弄六八號四樓
              Ｈ○○    住台北縣汐止市○○路○段二二八巷三一弄七十號四樓
              Ｙ○○    住台北縣汐止市○○路○段二二八巷三一弄九八號一樓
              卯○○    住台北縣汐止市○○路○段二二八巷三一弄一一四號五樓
              天○○    住台北縣汐止市○○路○段二二八巷三一弄一一六號五樓
              Ｎ○○    住台北縣汐止市○○路○段二二八巷三一弄一三０號四樓
              ｈ○○    住台北縣汐止市○○路○段二二八巷三一弄一三六號二樓
              Ｄ○○    住台北縣汐止市○○路○段二二八巷三一弄一四四號四樓
              乙○○    住台北縣汐止市○○路○段二二八巷三一弄一六七號三樓
              ｒ○○    住台北縣汐止市○○路○段二二八巷三一弄一七五號二樓
              Ｌ○○    住台北縣汐止市○○路○段二二八巷三一弄五號五樓
              乙Ｓ○    住台北縣汐止市○○路○段二二八巷三一弄十一號二樓
              Ｃ○○    住台北縣汐止市○○路○段二二八巷三一弄十一號五樓
              甲ｚ○    住台北縣汐止市○○路○段二二八巷三一弄六一號一樓
              甲戊○    住台北縣汐止市○○路○段二二八巷三一弄六一號三樓
              丑○○    住台北縣汐止市○○路○段二二八巷三一弄六一號五樓
              甲Ｌ○    住台北縣汐止市○○路○段二二八巷三一弄六九號二樓
              Ｑ○○    住台北縣汐止市○○路○段二二八巷三一弄七一號二樓
              甲ｙ○    住台北縣汐止市○○路○段二二八巷三一弄七三號二樓
              甲ｇ○    住台北縣汐止市○○路○段二二八巷三一弄七三號三樓
              乙辛○    住台北縣汐止市○○路○段二二八巷三一弄七五號一樓
              乙寅○    住台北縣汐止市○○路○段二二八巷三一弄七五號二樓
              甲ｊ○    住台北縣汐止市○○路○段二二八巷三一弄七五號三樓
              乙ｖ○    住台北縣汐止市○○路○段二二八巷三一弄七九號二樓
              甲Ｉ○    住台北縣汐止市○○路○段二二八巷三一弄七九號三樓
              乙巳○    住台北縣汐止市○○路○段二二八巷三一弄七九號四樓
              乙Ｕ○    住台北縣汐止市○○路○段二二八巷三一弄七九號五樓
              甲己○    住台北縣汐止市○○路○段二二八巷三一弄八一號三樓
              乙戊○    住台北縣汐止市○○路○段二二八巷三一弄八三號四樓
              未○○    住台北縣汐止市○○路○段二二八巷三一弄八五號一樓
              甲寅○    住台北縣汐止市○○路○段二二八巷三一弄八五號五樓
              ｌ○○    住台北縣汐止市○○路○段二二八巷三一弄八七號四樓
              乙Ｅ○    住台北縣汐止市○○路○段二二八巷三一弄八九號三樓
              乙Ｖ○    住台北縣汐止市○○路○段二二八巷三一弄八九號四樓
              甲ｃ○    住台北縣汐止市○○路○段二二八巷三一弄九五、九七號
                          一樓.
              乙壬○    住台北縣汐止市○○路○段二二八巷三一弄九七號二樓
              甲ｑ○    住台北縣汐止市○○路○段二二八巷三一弄九九號五樓
              甲ｐ○    住台北縣汐止市○○路○段二二八巷三一弄九九號五樓
              甲戌○    住台北縣汐止市○○路○段二二八巷三一弄一０七號四樓
              乙甲○    住台北縣汐止市○○路○段二二八巷三一弄一０九號二樓
              乙丙○    住台北縣汐止市○○路○段二二八巷三一弄一０九號三樓
              乙ｚ○    住台北縣汐止市○○路○段二二八巷三一弄一０九號四樓
              甲Ｅ○    住台北縣汐止市○○路○段二二八巷三一弄一一一號二樓
              甲ｋ○    住台北縣汐止市○○路○段二二八巷三一弄一一一號五樓
              ｚ○○    住台北縣汐止市○○路○段二二八巷三一弄一一三號五樓
              乙ｆ○    住台北縣汐止市○○路○段二二八巷三一弄一一九號四樓
              乙ｄ○    住台北縣汐止市○○路○段二二八巷三一弄一一九號五樓
              乙ｉ○    住台北縣汐止市○○路○段二二八巷三一弄一二一號五樓
              乙乙○    住台北縣汐止市○○路○段二二八巷三一弄一二三號三樓
              甲ｘ○    住台北縣汐止市○○路○段二二八巷三一弄一二五號一、
                          二樓.
              癸○○    住台北縣汐止市○○路○段二二八巷三一弄一二五號三樓
              甲庚○    住台北縣汐止市○○路○段二二八巷三一弄一二五號五樓
              甲ａ○    住台北縣汐止市○○路○段二二八巷三一弄一二七號三樓
              甲Ｃ○    住台北縣汐止市○○路○段二二八巷三一弄一二七號四樓
              乙Ｉ○    住台北縣汐止市○○路○段二二八巷三一弄一二九號三樓
              甲辰○    住台北縣汐止市○○路○段二二八巷三一弄一三一號四樓
              乙Ｂ○○  住台北縣汐止市○○路○段二二八巷三一弄一三三號二樓
              乙ｐ○    住台北縣汐止市○○路○段二二八巷三一弄一三三號三樓
              乙Ｔ○    住台北縣汐止市○○路○段二二八巷三一弄一三九號二樓
              甲Ｙ○    住台北縣汐止市○○路○段二二八巷三一弄十五號二樓
              Ｖ○○    住台北縣汐止市○○路○段二二八巷三一弄二一號五樓
              甲ｈ○    住台北縣汐止市○○路○段二二八巷三一弄二五號四樓
              甲ｔ○    住台北縣汐止市○○路○段二二八巷三一弄四一號一樓
              甲Ｇ○    住台北縣汐止市○○路○段二二八巷三一弄四三號五樓
              乙庚○    住台北縣汐止市○○路○段二二八巷三一弄四七號二樓
              甲ｉ○    住台北縣汐止市○○路○段二二八巷三一弄四九號四樓
              戌○○    住台北縣汐止市○○路○段二二八巷三一弄四九號四樓
                        右二百.
                        住台北市○○路○段十七號九樓
右抗告人因聲請訴訟救助事件，對於中華民國八十九年四月二十七日台灣台北地方法
院八十九年度救字第一八號所為裁定提起抗告，本院裁定如左：
      主      文
抗告駁回。
抗告訴訟費用由抗告人負擔。
      理      由
一、原裁定意旨略以：「本件聲請人（即抗告人）聲請訴訟救助，雖提出被告台北縣
    政府農業局、台北縣政府工務局所屬公務員因就「林肯大郡」審核、核發建照執
    照、使用執照事務時涉犯圖利罪之第一審刑事判決、監察院就被告內政部及台北
    縣政府之糾正案文、監察院八十六年十月六日八六院台壹乙字第８６０７０９０
    ０７號糾舉案、八十七年二月二十七日八七院台業參字第８７０７０１１５８號
    彈劾案及技師公會鑑定報告等影本，並以聲請人僅「林肯大郡」房地外，無其他
    不動產，無籌措金錢之管道及信用，作為無資力支出訴訟費用之釋明。惟查，聲
    請人提出之前開證據，均非關於各聲請人資力方面之證據，無以釋明聲請人所稱
    無資力支出訴訟費用之情事，本院亦無從依該等資料，就各聲請人之財產狀況並
    其信用能力及職業上之收入，予以斟酌，是本件聲請人聲請訴訟救助，顯未盡釋
    明之責，其聲請於法無據，應不准許。」等語。
二、抗告意旨略以：「林肯大郡事件，是台灣開發建築史上最大之災難事件，其災害
    乃因政府嚴重行政違失而起，本件國家賠償事件，具有相當程度的社會公益性質
    ，已非一般民事私權糾紛，要可認定，因此對於類此具有社會公益性質之案件，
    實有積極予以訴訟救助，落實人民訴訟權之必要。且抗告人等遭逢劇變，財產受
    盡損失，信用頓遭斷阻，生活亦陷入困境，除有不值一文之林肯大郡房地外，並
    無不動產等足供擔保借貸，資力根本已呈負數，抗告人實無籌措金錢之管道或信
    用，故無法就本件國賠訴訟向法院繳納裁判費」等語。
三、按當事人無資力支出訴訟費用者，依民事訴訟法第一百零七條規定，法院固應依
    聲請以裁定准予訴訟救助，惟此項請求救助之事由，依同法第一百零九條第二項
    、第二百八十四條之規定，應提出能即時調查之證據以釋明之；次按當事人無資
    力支出訴訟費用者，固得聲請訴訟救助，然所謂無資力係僅窘於生活，且缺乏經
    濟信用者而言，最高法院四十三年台抗字第一五二號著有判例可參。又普通共同
    訴訟之各共同訴訟人，因係各自獨立為訴訟行為，故其中如有無資力支出訴訟費
    者，得各別聲請訴訟救助，是就有無資力之審酌，應就聲請人之個別情形定之。
    經查原裁定已指出抗告人等聲請訴訟救助，未據提出能即時調查之證據，以釋明
    其無資力支出訴訟費之主張為真實，其聲請即屬無從准許。而抗告人等提起抗告
    ，仍未提出任何證據以為釋明，其提起抗告自屬無理由。抗告意旨認抗告人請求
    國家賠償案件，具有社會公益之性質，抗告人等均無力負擔訴訟費用云云，然法
    律既已明文規定聲請訴訟救助應提出能即時調查之證據以釋明，任何人均有遵守
    法律之義務，不因抗告人為林肯大郡受災戶而有例外。抗告人既未依法提出任何
    證據以為釋明，原裁定駁回抗告人之聲請，即無不當。抗告人執此提起抗告，為
    無理由。
四、據上論結，本件抗告為無理由，爰裁定如主文。
中      華      民      國    八十九    年      六      月      一      日
                                臺灣高等法院民事第六庭
                                    審判長法  官  吳  欲  君
                                          法  官  陳  博  享
                                          法  官  藍  文  祥
右正本係照原本作成。
不得抗告。
中      華      民      國    八十九    年      六      月      二      日
                                          書記官  吳  鎮  鑫


司法院資訊處製作；財團法人民間司法改革基金會備份。
